【裁判字號】    92,交簡上,138
【裁判日期】    921230
【裁判案由】    業務過失傷害
【裁判全文】
臺灣高雄地方法院刑事判決                      九十二年度交簡上字第一三八號
    上  訴  人  臺灣高雄地方法院檢察署檢察官
    上  訴  人
    即  被  告  乙○○
右上訴人因業務過失傷害案件，不服臺灣高雄地方法院交通法庭九十二年度交簡字第
二○五○號中華民國九十二年九月二十四日第一審判決（聲請簡易判決處刑案號：臺
灣高雄地方法院檢察署九十二年度偵字第一一四九八號），提起上訴，本院判決如左
：
    主  文
上訴駁回。
    事  實
一、乙○○係台農食品行業務員兼司機，為從事業務之人，其於民國九十一年十一月
    六日下午四時十分許，駕駛車牌號碼ＸＩ─七三二三號自用小貨車，沿高雄市○
    ○○路，由西往東方向行駛，途經該路與大順路交岔路口欲右轉時，應注意汽車
    行駛至交叉路口右轉彎時，應距交岔路口三○公尺前顯示方向燈或手勢，駛至路
    口後再行右轉，且轉彎車應讓直行車先行，而依當時情況，又無不能注意之情形
    。此時適有甲○○騎乘車牌號碼ＸＵＡ─八Ｏ七號機車，亦沿建國一路由西往東
    方向直行至上開路口，乙○○竟疏未注意讓直行之甲○○先行，且未顯示方向燈
    或手勢，即貿然右轉，致甲○○反應不及，使其所騎乘之上開機車左側手把與乙
    ○○所駕駛之上開自用小貨車右後視鏡發生擦撞，甲○○因而人車倒地，並受有
    左大腳趾傷口、左脛骨骨折之傷害。
二、案經甲○○訴由高雄市政府警察局苓雅分局報告臺灣高雄地方法院檢察署檢察官
    聲請簡易判決處刑。
    理  由
一、右揭犯罪事實，業據被告乙○○於警、偵訊及本院審理中坦白承認，核與告訴人
    甲○○指訴之情節相符（參九十二年四月十日警訊筆錄）；此外，復有高雄市○
    ○○○○道路交通事故調查報告表一紙、高雄市政府警察局分局交通大隊交通事
    故談話紀錄表二紙、照片十張（參九十二年度他字第二五六七號偵查卷第六頁以
    下）附卷可參。按汽車行駛至交岔路口右轉彎時，應距交岔路口三○公尺前顯示
    方向燈或手勢，駛至路口後再行右轉，且轉彎車應讓直行車先行，道路交通安全
    規則第一百零二條第一項第三款、第六款前段分別訂有明文。被告駕車自應注意
    上開情狀，於右轉彎前顯示方向燈或手勢，並讓直行之告訴人先行，而當時天候
    晴朗，有日間自然光線，視線良好，柏油路面乾燥，無障礙及其他缺陷（詳前開
    道路交通事故調查報告表），且依其智識、能力，亦無不能注意之情事，詎疏未
    注意及此，未顯示方燈或手勢即貿然右轉，被告之駕駛行為有過失，灼然至明。
    又告訴人確因本件車禍受有左大腳趾傷口、左脛骨骨折之傷害，此有診斷證明書
    一紙（參九十二年度發查字第一六六二號偵查卷第四頁）附卷可參，是被告過失
    犯行與告訴人所受傷害間，顯有相當因果關係。
二、被告上訴意旨固稱：原審判決未將肇事責任送請車禍肇事責任鑑定委員會鑑定責
    任，遽而論罪科刑，且被害人之傷令人質疑，原審判決遽而採信，顯然違誤等語
    。惟被告於上開時、地未顯示方向燈或手勢，且未讓直行之告訴人先行，即貿然
    右轉，因而肇事等情，業經被告自白不諱，其過失犯行事證明確，已如前述，並
    無送鑑定之必要。而告訴人所受傷害，亦有診斷證明書乙紙足證，被告空言質疑
    ，難認有據。檢察官循告訴人之請求而提起上訴，認被告無營業執照等語。然查
    ，被告所駕駛肇事之車號ＸＩ─七三二三號車輛，係自用小貨車，並非營業車輛
    ，並與告訴人均持有適當之駕駛執照，此有道路交通事故調查報告表影本在卷可
    參，是被告尚難認有道路交通管理處罰條例第八六條所定之「無照駕駛」之情事
    ，附此敘明。
三、核被告乙○○所為，係犯刑法第二百八十四條第二項前段之業務過失傷害罪。原
    審依刑法第二百八十四條第二項前段、第四十一條第一項前段，罰金罰鍰提高標
    準條例第一條前段、第二條規定，並審酌被告品行，就本件過失之程度，被害人
    所受傷害非輕等一切情狀，量處有期徒刑三月，並諭知易科罰金以三百元折算一
    日之折算標準，經核認事用法尚無不合（原審判決所引用之檢察官聲請簡易判決
    處刑書漏載被告「未顯示方向燈或手勢」，不影響判決結果），量刑亦稱妥適，
    被告以原審未將肇事責任送鑑定及質疑告訴人所受傷害為由；檢察官循告訴人之
    請求，認原審量刑過輕為由，而提起上訴，分別指摘原判決不當，均無理由，應
    予駁回。
據上論斷，應依刑事訴訟法第四百五十五條之一第三項、第三百六十八條，判決如主
文。
中      華      民      國    九十二    年    十二     月   三十       日
                              臺灣高雄地方法院刑事第十二庭
                 審判長法官  張世賢
                                        法官  林韋岑
                                        法官  王啟明
右正本證明與原本無異。
不得上訴。
                                      書記官  陳寰瑛
中      華      民      國    九十三    年     一      月    二        日


司法院資訊處製作；財團法人民間司法改革基金會備份。
